【裁判字號】    99,易,443
【裁判日期】    990923
【裁判案由】    違反電子遊戲場業管理條例等
【裁判全文】
臺灣屏東地方法院刑事判決               99年度易字第443號
公  訴  人  臺灣屏東地方法院檢察署檢察官
被      告  甲○○
上列被告因違反電子遊戲場業管理條例等案件，經檢察官提起公
訴（99年度偵字第863 、974 、1990號），被告於本院準備程序
中就被訴事實為有罪陳述，經本院合議庭裁定由受命法官獨任行
簡式程序審理，並判決如下：
    主  文
甲○○犯如附表編號1 至3 所示之罪，各處如附表「所處之刑」
欄內所示之刑。應執行有期徒刑柒月，如易科罰金，以新臺幣壹
仟元折算壹日，如附表各該編號「扣案物品」欄所示之物品，均
沒收。
    事  實
一、甲○○明知未依電子遊戲場業管理條例規定領有電子遊戲場
    業營業級別證者，不得經營電子遊戲場業，竟分別與劉紹英
    等人為下列行為：
（一）甲○○與劉紹英（業經檢察官緩起訴處分）基於違法經營
      電子遊戲場業及在公眾得出入之場所賭博財物之犯意聯絡
      ，自民國98年12月27日起，未依電子遊戲場業管理條例規
      定領有電子遊戲場業營業級別證，即在劉紹英所開設、公
      眾得出入之屏東縣內埔鄉○○路119 號之黑輪店內，擺放
      彩金大聯盟小瑪莉賭博電子遊戲機1 台，並插電營業，供
      不特定人賭博財物，而經營電子遊戲場。其賭博方式係由
      賭客以新臺幣（下同）10元硬幣直接投入該賭博電子遊戲
      機臺以啟動遊戲機之方式，供賭客押選該遊戲機臺上之選
      項與機臺對賭。機臺開牌後，如牌面與賭客所選擇者相同
      ，則由賭客贏得所押注分數若干倍之點數；如牌面不同，
      則由電腦沒入賭客押注之點數。賭客賭完後，若有贏得點
      數，則可以相同比例兌換為現金，或直接由機臺退幣孔將
      所贏得之點數以現金之方式兌換取回；否則賭客所投注之
      金額即歸甲○○所有。嗣於99年1 月4 日14時10分許，為
      警在上址查獲，並扣得甲○○所有如附表編號1 扣案物品
      欄所示之物。
（二）甲○○基於違法經營電子遊戲場業及在公眾得出入之場所
      賭博財物之犯意，自99年1 月7 日起，未依電子遊戲場業
      管理條例規定領有電子遊戲場業營業級別證，在其所開設
      、公眾得出入之屏東縣屏東市○○路○ 段與崁頂路口「小
      莉檳榔攤」內，擺放超級大舞台小瑪莉賭博電子遊戲機1
      台，並插電營業，供不特定人賭博財物，而經營電子遊戲
      場。其賭博方式係由賭客以10元硬幣直接投入該賭博電子
      遊戲機臺以啟動遊戲機之方式，供賭客押選遊戲機臺上之
      選項與機臺對賭。機臺開牌後，如牌面與賭客所選擇者相
      同，則由賭客贏得所押注分數若干倍之點數；如牌面不同
      ，則由電腦沒入賭客押注之點數。賭客賭完後，若有贏得
      點數，則可直接由機臺退幣孔將所贏得之點數以現金之方
      式兌換取回；否則賭客所投注之金額即歸甲○○所有。嗣
      於99年1 月11日16時40分許（起訴書誤載為99年1 月16日
      下午4 時40分許），為警在上址查獲，並扣得甲○○所有
      如附表編號2 扣案物品欄所示之物。
（三）甲○○與卓秀珠（另經本院以99年度簡字第1033號判決判
      處拘役30日）基於違法經營電子遊戲場業及在公眾得出入
      之場所賭博財物之犯意聯絡，自99年2 月10日起，未依電
      子遊戲場業管理條例規定辦理電子遊戲場業營業級別證，
      在卓秀珠所開設、公眾得出入之屏東縣潮州鎮○○○路35
      號小吃部內，擺放彩金大聯盟小瑪莉賭博電子遊戲機1 台
      ，並插電營業，供不特定人賭博財物，而經營電子遊戲場
      。其賭博方式係由賭客以10元硬幣直接投入該賭博電子遊
      戲機臺以啟動遊戲機之方式，供賭客押選遊戲機臺上之選
      項與機臺對賭。機臺開牌後，如牌面與賭客所選擇者相同
      ，則由賭客贏得所押注分數若干倍之點數；如牌面不同，
      則由電腦沒入賭客押注之點數。賭客賭完後，若有贏得點
      數，則可直接由機臺退幣孔將所贏得之點數以現金之方式
      兌換取回；否則賭客所投注之金額即歸甲○○及卓秀珠所
      有。嗣於99年2 月12日23時45分許，適有葉宏義（另經本
      院以99年度簡字第1033號判決判處罰金5,000 元）在店內
      與機臺對賭時，為警在上址查獲，並扣得甲○○所有如附
      表編號3扣案物品欄所示之物。
二、案經屏東縣政府警察局內埔分局、屏東縣政府警察局屏東分
    局、屏東縣政府警察局潮州分別報告臺灣屏東地方法院檢察
    署檢察官偵查起訴，並經本院改依簡式程序審理。
    理  由
一、按簡式審判程序之證據調查，不受第159 條第1 項之限制，
    刑事訴訟法第273 條之2 定有明文，是依上開規定，於行簡
    式審判程序之案件，被告以外之人於審判外之陳述，除有其
    他不得作為證據之法定事由外，應認具有證據能力。查本件
    如下引用被告以外之人於審判外之陳述，因本案採行簡式審
    判程序，復無其他不得做為證據之法定事由，揆諸首揭說明
    ，應認均具有證據能力，合先敘明。
二、上揭犯罪事實，業據被告甲○○於警詢、偵查、本院準備程
    序及審理中迭承不諱，且查：
（一）犯罪事實欄一(一)部分，並據證人劉紹英於警詢及偵查中證
      述綦詳（參99年度偵字第863 號卷所附警卷第5 至7 頁，
      同上偵卷第7 、8 頁），復有扣案被告所有如附表編號1
      所示之物可資佐證，卷附現場檢查紀錄表、屏東縣警察局
      內埔分局扣押筆錄、扣押物品目錄表、現場照片4 張、房
      屋租賃契約書及扣押物品清單（同上警卷第11至16頁、第
      24 至26 頁，同上偵卷第2 頁）等件可稽。
（二）犯罪事實欄一(二)部分，復有扣案被告所有如附表編號2 所
      示之物可資佐證，卷附屏東縣政府警察局屏東分局臨檢紀
      錄表、扣押筆錄、扣押物品目錄表、現場照片8 張、扣押
      物品清單（參99年度偵字第974 號卷所附警卷第9 至13
      頁、第15至18頁，同上偵卷第2頁）等件可稽。
（三）犯罪事實欄一(三)部分，並據證人卓秀珠及葉宏義於警詢及
      偵查中證述綦詳（參99年度偵字第1990號卷所附警卷第3
      至10頁，同上偵卷第5 至7 頁、第、第9 至12頁），復有
      扣案被告所有如附表編號3 所示之物可資佐證，卷附屏東
      縣警察局潮州分局臨檢紀錄表、現場照片10張、扣押筆錄
      、扣押物品目錄表、房屋租賃契約書及扣押物品清單（同
      上警卷第11至20頁，同上偵卷第17頁）等件可稽。
三、綜上所述，足認被告之自白與事實相符，洵堪採信。是本案
    事證明確，被告上開犯行均堪認定，應依法論科。
四、核被告甲○○所為，係犯違反電子遊戲場業管理條例第15條
    之規定，應依同條例第22條論處及犯刑法第266 條第1 項之
    在公眾得出入之場所賭博財物罪。又被告就犯罪事實欄一(一)
    、(三)所載之犯行，分別與劉紹英及卓秀珠間，有犯意聯絡及
    行為分擔，為共同正犯。被告分別在前揭犯罪事實欄所載之
    地址擺放賭博電子遊戲機，違反電子遊戲場業管理條例第15
    條之規定，係基於同一經營電子遊戲場為業務之犯意，反覆
    所為之行為，為集合犯，僅成立一罪。又被告於密接之時間
    內，分別在前揭犯罪事實欄所載之地址擺放賭博電子遊戲機
    ，反覆與不特定賭客對賭財物之行為，係基於同一賭博犯意
    ，對同一法益侵害之數舉動接續施行，為接續犯，應僅論以
    一普通賭博罪。被告3 次犯行皆係以一行為同時觸犯電子遊
    戲場業管理條例第22條之罪及刑法第266 條第1 項之罪，為
    想像競合犯，應從一重之違反電子遊戲場業管理條例第22條
    之罪論處。而其所犯如犯罪事實欄所載違反電子遊戲場業管
    理條例第15條之規定，應依同條例第22條論處之3 次罪行，
    犯意各別，行為互殊，應分論併罰。爰審酌被告未依規定領
    有電子遊戲場業營業級別證，即擺設賭博性電子遊戲機具與
    不特定人賭博財物，助長賭客僥倖之心理，影響社會善良風
    氣及政府行政管理，惟念及其犯罪之動機、目的尚屬單純，
    並斟酌其犯罪手段平和、所擺設之電子遊戲機具之數量及擺
    設時日長短，以及對社會所生危害尚輕，且犯後坦承犯行，
    顯有認錯悔過之意，態度尚可等一切情狀，分別量處如主文
    所示之刑，且依刑法第41條第1 項前段之規定，諭知易科罰
    金之折算標準，並定應執行之刑，以示懲儆。
五、按刑法第266 條第2 項規定，當場賭博之器具，不問屬於犯
    人與否，沒收之，係採義務沒收主義，應優先於採職權沒收
    主義之同法第38條第1 項第2 款而適用（最高法院79年台上
    字第5137號判例可資參照）。本件扣案如附表「扣案物品欄
    」所示之賭博電子遊戲機3 台（內各含IC板1 塊，共3 塊）
    係當場賭博之器具，而扣案如附表「扣案物品欄」所示之賭
    資3,320 元，係在賭檯上之財物，爰依刑法第266 條第2 項
    之規定，不問屬於犯人與否，均予以宣告沒收。
據上論斷，應依刑事訴訟法第273 條之1 第1 項、第299 條第1
項前段，電子遊戲場業管理條例第22條，刑法第11條前段、第28
條、第266 條第1 項、第2 項、第55條、第41條第1 項、第51條
第5款，刑法施行法第1 條之1 ，判決如主文。
本案經檢察官陳立興到庭執行職務。
中    華    民    國    99    年    9     月    23    日
                  刑事第五庭    法  官  謝濰仲
以上正本證明與原本無異。
如不服本判決應於收受判決後10日內向本院提出上訴書狀，並應
敘述具體理由；其未敘述上訴理由者，應於上訴期間屆滿後20日
內向本院補提理由書（均須按他造當事人之人數附繕本）「切勿
逕送上級法院」。
中    華    民    國    99    年    9     月    23    日
                                書記官  黃美玲
附錄本案論罪法條：
電子遊戲場業管理條例第15條
未依本條例規定領有電子遊戲場業營業級別證者，不得經營電子
遊戲場業。
電子遊戲場業管理條例第22條
違反第15條規定者，處行為人1 年以下有期徒刑、拘役或科或併
科新台幣50萬元以上250 萬元以下罰金。
中華民國刑法第266條
在公共場所或公眾得出入之場所賭博財物者，處1 千元以下罰金
。但以供人暫時娛樂之物為賭者，不在此限。
當場賭博之器具與在賭檯或兌換籌碼處之財物，不問屬於犯人與
否，沒收之。
附表：
┌──┬──────┬──────────────┐
│編號│扣 案 物 品 │所      處      之       刑 │
├──┼──────┼──────────────┤
│ 1  │彩金大聯盟小│甲○○共同違反未依電子遊戲場│
│    │瑪莉賭博電子│業管理條例規定領有電子遊戲場│
│    │遊戲機1 台（│業營業級別證者，不得經營電子│
│    │含IC 板1塊）│遊戲場業之規定，處有期徒刑│
│    │、現金1,050 │月，如易科罰金，以新臺幣壹仟│
│    │元          │元折算壹日。扣案之彩金大聯盟│
│    │            │小瑪莉賭博電子遊戲機壹台（含│
│    │            │IC板壹塊）、賭資壹仟伍拾元，│
│    │            │均沒收。                    │
├──┼──────┼──────────────┤
│ 2  │超級大舞台小│甲○○違反未依電子遊戲場業管│
│    │瑪莉賭博電子│理條例規定領有電子遊戲場業營│
│    │遊戲機1 台（│業級別證者，不得經營電子遊戲│
│    │含IC 板1塊）│場業之規定，處有期徒刑月，│
│    │、現金1,100 │如易科罰金，以新臺幣壹仟元折│
│    │元          │算壹日。扣案之超級大舞台小瑪│
│    │            │莉賭博電子遊戲機壹台（含IC板│
│    │            │壹塊）、賭資壹仟壹佰元，均沒│
│    │            │收。                        │
├──┼──────┼──────────────┤
│ 3  │彩金大聯盟小│甲○○共同違反未依電子遊戲場│
│    │瑪莉賭博電子│業管理條例規定領有電子遊戲場│
│    │遊戲機1 台（│業營業級別證者，不得經營電子│
│    │含IC 板1塊）│遊戲場業之規定，處有期徒刑│
│    │、現金1,170 │月，如易科罰金，以新臺幣壹仟│
│    │元          │元折算壹日。扣案之彩金大聯盟│
│    │            │小瑪莉賭博電子遊戲機壹台（含│
│    │            │IC板壹塊）、賭資壹仟壹佰柒拾│
│    │            │元，均沒收。                │
└──┴──────┴──────────────┘

司法院資訊處製作；財團法人民間司法改革基金會備份。
